臺灣臺中地方法院刑事判決　　　　　　　　　　　　九十三年度訴字第二一八二號
　　公　訴　人　臺灣臺中地方法院檢察署檢察官
　　被　　　告　甲○○
右列被告因違反毒品危害防制條例案件，經檢察官提起公訴（九十三年度毒偵字第二
四九八號），本院合議庭裁定改以簡式審判程序審理，判決如左：
    主  文
甲○○連續施用第一級毒品，累犯，處有期徒刑壹年。
扣案第一級毒品海洛因壹小包（驗餘淨重：零點壹肆公克），沒收銷燬之。
    犯罪事實
一、甲○○前於民國八十八年間，因犯竊盜罪，經臺灣高等法院臺南分院判處有期徒
    刑一年確定在案，入監執行後，於八十九年十月五日縮刑期滿執行完畢。復因施
    用毒品案件，經臺灣臺南地方法院以八十七年度毒聲字第五三號裁定送觀察、勒
    戒後，認有繼續施用毒品之傾向，再經該院以八十七年度毒聲字第六三八號裁定
    令入戒治處所強制戒治一年，嗣於甲○○因強制戒治執行滿三月，經評定為合格
    而無繼續戒治必要，再經該院以八十八年度毒聲字第五○三號裁定停止戒治，所
    餘戒治期間，付保護管束，而於八十八年九月九日戒治期滿執行完畢。詎甲○○
    猶不知戒絕，明知海洛因已列為毒品危害防制條例第二條第二項第一款所稱之第
    一級毒品，竟於強制戒治執行完畢五年內，另基於施用第一級毒品海洛因之概括
    犯意，於向不詳姓名、年籍綽號「大頭」之人購得第一級毒品海洛因後，即自九
    十三年四月中旬某日起至九十三年七月九日止，在其位於臺中縣太平市○○路○
    段五四號二樓居所，以將第一級毒品海洛因粉末摻於香煙內，點燃香煙吸入體內
    之方式，連續施用第一級毒品海洛因多次，平均每日施用一次。嗣於九十三年七
    月十日晚上七時三十五分許，在臺中市○區○○路與旱溪西路口為警查獲，並扣
    得第一級毒品海洛因一包（驗餘淨重：零點一四公克）。
二、案經臺中市警察局第六分局報告臺灣臺中地方法院檢察署檢察官偵查起訴。
    理  由
一、訊據被告甲○○對於在右揭時、地，連續多次非法施用第一級毒品海洛因之事實
    供承不諱，且被告於九十三年七月十日為警查獲時所採集之尿液，經送詮昕科技
    股份有限公司檢驗結果，確呈嗎啡陽性反應，有該公司出具之濫用藥物尿液檢驗
    報告一紙在卷可稽，而扣案白粉一小包（驗餘淨重：零點一四公克），經送法務
    部調查局鑑定結果，確實含有第一級毒品海洛因成分，亦有該局九十三年八月三
    十日調科壹字第一二○○一四二四六號鑑定通知書一紙附卷可憑，足見被告之自
    白與事實相符，而堪以採信。
二、被告前因施用毒品案件，經臺灣臺南地方法院以八十七年度毒聲字第五三號裁定
    送觀察、勒戒後，認有繼續施用毒品之傾向，再經該院以八十七年度毒聲字第六
    三八號裁定令入戒治處所強制戒治一年，嗣於強制戒治期間，經評定為合格已無
    繼續戒治必要，由該院以八十八年度毒聲字第五○三號裁定停止戒治，所餘戒治
    期間，付保護管束，並於八十八年九月九日戒治期滿執行完畢，此有臺灣臺中地
    方法院檢察署刑案資料查註紀錄表及臺灣高等法院被告全國前案紀錄表附卷可參
    。被告於前案強制戒治執行完畢五年內再犯施用第一級毒品罪，依法應予論科。
三、查海洛因係毒品危害防制條例第二條第二項第一款所規定之第一級毒品。被告於
    前案強制戒治執行完畢五年內再行施用第一級毒品海洛因之行為，核係犯同條例
    第十條第一項之施用第一級毒品罪。其持有毒品之行為，意在供己施用，故持有
    之低度行為，應為施用之高度行為所吸收，不另論罪。被告先後多次施用第一級
    毒品海洛因之犯行，時間緊接，且觸犯構成要件相同之罪，顯係基於概括犯意反
    覆為之，應依刑法第五十六條連續犯之規定，論以一罪，並加重其刑。被告前於
    八十八年間，因犯竊盜罪，經臺灣高等法院臺南分院院判處有期徒刑一年確定在
    案，入監執行後，於八十九年十月五日縮短刑期執行完畢，有前揭刑案查註紀錄
    表及被告全國前案紀錄表可參，其受有期徒刑執行完畢五年內再犯本件有期徒刑
    以上之罪，為累犯，應依法遞加重其刑。爰審酌被告前因施用毒品犯行，甫經觀
    察、勒戒，並送強制戒治，於戒治期間經評定成效合格而停止戒治，竟猶故態復
    萌，再施用毒品海洛因不輟，無視於毒品對於自身健康之戕害及國家對於杜絕毒
    品犯罪之禁令，惡性非輕，惟犯後坦認罪行，足認尚知悔悟，態度良好等一切情
    狀，量處如主文所示之刑。扣案之第一級毒品海洛因一小包（驗餘淨重：零點一
    四公克），為毒品危害防制條例第二條第二項第一款所指之第一級毒品，應依同
    條例第十八條第一項前段之規定，沒收銷燬之。
據上論斷，應依刑事訴訟法第二百七十三條之一第一項、第二百九十九條第一項前段
，毒品危害防制條例第十條第一項、第二十三條第二項、第十八條第一項前段，刑法
第十一條、第五十六條、第四十七條，判決如主文。
本案經檢察官乙○○到庭執行職務。
中      華      民      國      九十三      年    十    月    二十八    日
                                臺灣臺中地方法院刑事第四庭
                                    法  官  郭  妙  俐
右正本證明與原本無異。
如不服本判決，應於判決送達後十日內向本院提出上訴狀，上訴於臺灣高等法院臺中
分院( 須附繕本 )。
                                    書記官
中      華      民      國      九十三      年    十    月    二十九    日
附錄本案論罪科刑法條全文：
毒品危害防制條例第十條
施用第一級毒品者，處六月以上五年以下有期徒刑。
施用第二級毒品者，處三年以下有期徒刑。
